臺灣新竹地方法院刑事判決　　　　　　 100年度簡上字第89號
上　訴　人　臺灣新竹地方法院檢察署檢察官
被　　　告　楊萬吉
上列上訴人因被告過失傷害案件，不服本院竹北簡易庭民國100
年5 月17日100 年度竹北簡字第222 號第一審刑事簡易判決（聲
請簡易判決處刑案號：100 年度偵字第1374號），提起上訴，本
院管轄之第二審合議庭判決如下︰
    主  文
上訴駁回。
    事  實
一、楊萬吉於民國99年9 月8 日10時許，在新竹縣竹北市○○○
    路之公九公園內與男性友人群聚聊天時，適馬徐秀春騎乘腳
    踏車經過欲加入談話，楊萬吉即論及馬徐秀春之私德，因馬
    徐秀春制止楊萬吉未果，雙方遂發生口角，詎楊萬吉先以「
    幹你娘老雞歪」等語辱罵馬徐秀春（公然侮辱部分未據告訴
    ）後，復應注意馬徐秀春仍手扶腳踏車，倘任意向其揮動手
    臂，亟有可能使其重心不穩倒地受傷，而依當時情形並無不
    能注意之情事，竟疏未注意及此，以手臂向馬徐秀春揮舞，
    致馬徐秀春於閃避後人車倒地，並遭腳踏車扶手撞擊胸口，
    造成馬徐秀春受有右乳挫瘀傷、右臀挫瘀傷及右肘挫瘀傷等
    傷害。
二、案經馬徐秀春訴由新竹縣政府警察局竹北分局移送臺灣新竹
    地方法院檢察署檢察官偵查後聲請簡易判決處刑。
    理  由
一、按被告以外之人於審判外之言詞或書面陳述，除法律有規定
    者外，不得作為證據；又被告以外之人於審判外之陳述，雖
    不符合同法第159條之1至第159條之4之規定，但經當事人於
    審判程序同意作為證據，法院審酌該言詞陳述或書面陳述作
    成時之情況，認為適當者，亦得為證據。當事人、代理人或
    辯護人於法院調查證據時，知有第159條第1項不得為證據之
    情形，而未於言詞辯論終結前聲明異議者，視為有前項之同
    意，刑事訴訟法第159條第1項及第159條之5分別定有明文。
    經查，本判決下列所引用之各該被告以外之人於審判外之陳
    述（包含書面陳述），除公務員職務上製作之紀錄文書，並
    無顯不可信之情況，依刑事訴訟法第159 條之4第1款規定，
    有證據能力外，其餘亦屬傳聞證據部分，檢察官、被告於本
    院準備程序中均表示沒有意見，且迄於言詞辯論終結前亦未
    聲明異議。本院審酌上開證據資料製作時之情況，尚無違法
    不當及證明力明顯過低之瑕疵，亦認為以之作為證據應屬適
    當，故揆諸前開規定，爰依刑事訴訟法第159條之5規定，認
    前揭證據資料均有證據能力。
二、訊據被告於本院審理中對於前揭犯罪事實均坦承不諱，核與
    證人蕭秋星於檢察事務官詢問中所為之證述相符（見臺灣新
    竹地方法院檢察署100 年度偵字第1374號卷【以下簡稱偵查
    卷】第16至17頁），另有告訴人馬徐秀春於警詢、檢察事務
    官詢問時指訴其於前揭時、日受傷之情形（見偵查卷第8 至
    9 頁、第20至22頁）、告訴人之衛生署新竹醫院診斷證明書
    、病歷影本各1 份（見偵查卷第10頁、本院100 年度簡上字
    第89號卷【以下簡稱本院卷】第21至22頁）在卷可參，足認
    被告具任意性之自白與事實相符，堪以採信。
三、另按告訴人之告訴，係以使被告受刑事追訴為目的，其指訴
    是否與事實相符，仍應調查其他證據，以資審認，即須藉由
    補強證據之存在，以增強或擔保告訴人陳述之證明力，必被
    害人所述被害情形，無瑕疵可擊，且就其他方面調查，又與
    事實相符，始足據為有罪判決之基礎（最高法院87年度台上
    字第2176號、81年度台上字第3539號判決意旨參照）。本案
    告訴人固於警詢、偵查及本院審理中指訴：「被告用手推我
    及我的自行車，造成我自行車倒在地上，他同時抓起我的自
    行車丟向我，自行車扶手就打到我右乳，我因為痛到暈眩站
    不住，整個人摔倒在地上」等語（見偵查卷第8 至9 頁、第
    20 至22 頁、本院卷第16至19頁、第35至39頁），然告訴人
    前揭所述情節已據被告堅詞否認之，而觀察告訴人所受傷勢
    為右乳挫瘀傷、右臀挫瘀傷及右肘挫瘀傷，確與腳踏車倒下
    時扶手撞擊胸口，告訴人因而倒下所造成之傷勢較為相符，
    而與告訴人所指訴腳踏車被抬起後往前扔擲撞擊人身體之情
    況有異，況告訴人所指訴之情節亦與證人蕭秋星於檢查事務
    官詢問中證述：「楊萬吉及馬徐秀春和其他人有喝酒，情緒
    比較高亢，馬徐秀春因此過來一直插嘴，楊萬及有說沒你的
    事，公園不是你的地方，也有罵三字經（幹※娘老雞歪），
    也有稍微揮了馬徐秀春一下，馬徐秀春就慢慢坐倒了，結果
    就倒向馬徐秀春的腳踏車，腳踏車原本靠在單槓上，所以倒
    下來就倒向馬徐秀春的胸口。（問：楊萬吉有無拿腳踏車丟
    馬徐秀春？）我確定沒有。」（見偵查卷第16至17頁）等語
    不同，而參諸證人蕭秋星前揭證詞，並無與常理不合之處，
    其就被告辱罵告訴人之情節，亦未予刻意隱瞞，難認有何偏
    袒被告之情，告訴人又未能提出其他證人足資證明其所述之
    糾紛經過與事實相符，依前所述，實難單以其所為告訴內容
    認定被告所為犯罪事實，附此敘明。
四、核被告所為，係犯刑法第284 條第1 項前段之過失傷害罪。
    原審本同上認定，援引刑事訴訟法第449 條第1 項前段、第
    454 條第2 項，刑法第284 條第1 項前段、第42條第3 項，
    刑法施行法第1 條之1 第1 項、第2 項前段，逕以簡易判決
    量處罰金新臺幣（下同）1 萬元，並諭知易服勞役之折算標
    準，其認事用法並無違誤，量刑亦屬妥適。本件檢察官依告
    訴人之請求提起上訴，上訴意旨略以：被告於本件過失傷害
    犯行後，迄未達成和解，原審判決實屬過輕等語。惟按刑之
    量定，為求個案裁判之妥當性，法律賦予法院裁量之權。量
    刑輕重，屬為裁判之法院得依職權自由裁量之事項，苟其量
    刑已以行為人之責任為基礎，並斟酌刑法第57條各款所列情
    狀，在法定刑度內，酌量科刑，如無偏執一端，致明顯失出
    失入情形，上級審法院即不得單就量刑部分遽指為不當或違
    法。原審認定被告上開犯行，就科刑之部分，已審酌刑法第
    57條各款規定事項，而為量刑理由。經核原審之量刑並未低
    於法定刑度，或濫用其權限，即不能任意指為違法，原審既
    業已考量刑法第57條各款情形，在適法範圍內行使裁量權，
    核無違法或不當，尚難為量刑違法及過輕。故檢察官提起上
    訴，並無理由。
據上論斷，應依刑事訴訟法第455 條之1 第1 項、第3 項、第36
8 條，判決如主文。
本案經檢察官劉得為到庭執行職務。
中    華    民    國   100    年    10    月    3     日
                  刑事第四庭  審判長  法  官  黃美文
                                      法  官  林建鼎
                                      法  官  張詠晶
以上正本證明與原本無異。
不得上訴。
中    華    民    國   100    年    10    月    3     日
                                      書記官  李念純